---
title: "Hitters Exercise"
author: "eunkwang"
date: "2017년 7월 24일"
output: html_document
---

```{r setup, include=FALSE}
knitr::opts_chunk$set(echo = TRUE)
```


## Hitters 데이터 파악

```{r load}
library(dplyr)
library(ISLR)
str(Hitters)

```

참고 : 
<a href= "https://ko.wikipedia.org/wiki/%EC%95%BC%EA%B5%AC_%EA%B8%B0%EB%A1%9D">야구지표정리</a>


## 참고할만한 dplyr 함수

1. arrange()
2. case_when()
3. coalesce()  # NA 데이터에 대한 처리
4. distinct()
5. filter()
    + 연산자 : ==, >, >= etc
    + &, |, !, xor()
    + is.na() 
    + between(), near()
6. select()
    + select_helpers
7. mutate()
8. arrange()
    + order_by()
9. groupby()
10. summarize()
    + Center: mean(), median()
    + Spread: sd(), IQR(), mad()
    + Range: min(), max(), quantile()
    + Position: first(), last(), nth()
    + Count: n(), n_distinct()
    + Logical: any(), all()
11. summarize_all()
12. funs()  # 함수 재정의
13. slice()
14. join()
15. lead(), lag()
16. sample
    + sample_n()
    + sample_frac()
17. rename()
18. setops
    + intersect()
    + union()
    + union_all()
    + setdiff()
    + setequal()
19. slice()
20. top_n()
21. Ranking
    + row_number(x) 
    + ntile(x, n) 
    + min_rank(x) 
    + dense_rank(x) 
    + percent_rank(x) 
    + cume_dist(x)
99. etc
    + na_if()  # na_if(x, y) 형태로 사용하며 벡터 x 중 y값을 na로 치환
    + nth()
    
## 해결해야 하는 문제

1. 홈런 기록 기준으로 상위 10% 선수들의 평균 연봉을 구하세요.
2. 연봉순으로 랭크를 부여하고 연봉 기준 전 순위와 연봉차이가 얼마인지 구하세요.
3. 홈런기준 상위 10%와 Hits 기준 상위 10% 선수 중 일치하는 선수는 몇명인지 구하세요.
4. 1986년 타수가 해당 선수의 누적 타수 대비 몇 % 비율을 차지하는지 구하세요


## 각 문제별 솔루션
```{r solution}

# 1. 홈런 기록 기준으로 상위 10% 선수들의 평균 연봉을 구하세요.

Hitters %>% 
  mutate(HmRun_p = percent_rank(HmRun)) %>% 
  filter(HmRun_p >= 0.9) %>% 
  summarize(sal_mean = mean(Salary, na.rm = T))

# 2. 연봉순으로 랭크를 부여하고 연봉 기준 전 순위와 연봉차이가 얼마인지 구하세요.
# 3. 홈런기준 상위 10%와 Hits 기준 상위 10% 선수 중 일치하는 선수는 몇명인지 구하세요.
# 4. 1986년 타수가 해당 선수의 누적 타수 대비 몇 % 비율을 차지하는지 구하세요


```




